臺灣桃園地方法院民事裁定
111年度司繼字第245號
聲  請  人  石佩宜律師

被  繼承人  陳敏全(亡)

上列聲請人聲請酌定代管遺產之管理報酬費用事件，本院裁定如
下：
    主  文
聲請人管理被繼承人陳敏全遺產報酬合計為新臺幣壹拾萬元，由
被繼承人陳敏全之遺產負擔。
聲請人管理被繼承人陳敏全之遺產代墊費用合計為新臺幣壹萬貳
仟玖佰壹拾參元，由被繼承人陳敏全之遺產負擔。
聲請程序費用新臺幣壹仟元由被繼承人陳敏全之遺產負擔。
    理  由
一、按遺產管理人得請求報酬，其數額由法院按其與被繼承人之
    關係、管理事務之繁簡及其他情形，就遺產酌定之，必要時
    ，得命聲請人先為墊付，民法第1183條定有明文。次按聲請
    法院酌定遺產管理人報酬事件，專屬被繼承人住所地法院管
    轄；法院裁定酌給遺產管理人報酬時，得按遺產管理人所為
    遺產管理事務之繁簡，就被繼承人之財產，酌給相當報酬，
    家事事件法第141條準用第142條、第153條規定亦有明定。
二、本件聲請意旨略以：聲請人前經鈞院以106年度司繼字第102
    4號、第1084號、第1135號裁定選任為被繼承人陳敏全之遺
    產管理人確定，茲因被繼承人之遺產，關於不動產部分業經
    法務部行政執行署桃園分署拍定，是關於被繼承人之遺產相
    關業務已將執行完畢，請求鈞院考量聲請人擔任本件遺產管
    理人期間歷時將近4年半所費時間、心力、執行職務之繁雜
    （本件被繼承人之債權人為數眾多）等情，核定本件管理報
    酬為新臺幣（下同）215,000元【計算方式：20000（遺產管
    理程序）＋40000（申報遺產稅程序）＋140000元（訴訟程序
    每件20,000元×7）＋15000（強制執行程序）＝215000】，及
    本件依法執行職務所支出之先行墊款12,913元等語。
三、經查，聲請人業經本院106年度司繼字第1024號、第1084號
    、第1135號裁定選任為被繼承人之遺產管理人，而被繼承人
    之遺產並經法務部行政執行署拍定等節，業有前揭裁定書影
    本、法務部行政執行署桃園分署函影本在卷可稽。茲本院審
    酌遺產管理人執行職務複雜之程度及擔任本件遺產管理人之
    時間長短等一切情狀，以及聲請人管理本件遺產事務之性質
    、內容及勞心勞力之付出，暨聲請人擔任無人承認繼承遺產
    之遺產管理人，與財團法人法律扶助基金會（下稱法扶）律
    師同樣具有公益性質，依法扶酬金計付標準表，原則上每件
    訴訟案件約新臺幣（下同）2至3萬元及出庭次數、遺產價值
    等規定，認本件核予遺產管理人之報酬以10萬元為適當。又
    聲請人主張於代管遺產期間，因管理遺產而墊付費用合計12
    ,913元乙節，業據聲請人提出各該單據正本在案可稽，亦應
    予准許。綜上，聲請人上開報酬及墊付費用，均應予准許，
    並裁定如主文。另本件聲請費1,000 元，已另於首揭主文第
    三項中諭知，併此敘明。
四、如不服本裁定應於送達後10日內向本院提出抗告狀，並應繳
    納抗告裁判費新臺幣1,000 元整。
中　　華　　民　　國　　111 　年　　3 　　月　　31　　日
                  家事法庭  司法事務官　王雯綺
以上正本係照原本作成。